臺灣板橋地方法院刑事判決　　　　　　 100年度重訴字第36號
公　訴　人　臺灣板橋地方法院檢察署檢察官
被　　　告　江茂義
指定辯護人　本院公設辯護人吳天明
上列被告因家暴殺人案件，經檢察官提起公訴（100 年度偵字第
14080號），本院判決如下：
    主  文
江茂義殺人，處無期徒刑，褫奪公權終身。扣案之尖刀壹支，沒
收。
    事  實
一、江茂義與吳秋波為旁系血親二親等之兄弟關係，具有家庭暴
    力防治法第3 條第4 款所定之家庭成員關係。因江茂義向吳
    秋波索取使用地下室之電費未果，且有感於吳秋波一家人對
    其不夠尊重，因而懷恨在心，並萌生殺人之犯意，於民國10
    0 年5 月21日上午10時35分23秒許，見吳秋波駕駛車號232-
    B2號營業小客車返家，而準備將上開營業小客車停放在新北
    市○○區○○路二段116 巷時，攜帶其所有而事先備妥之尖
    刀1 支，從新北市○○區○○路二段116 巷4 號樓梯間走出
    ，繞過上開營業小客車後車尾，並趁吳秋波停妥上開營業小
    客車並從駕駛座開啟車門下車準備離開而不及防備之際，快
    步衝向吳秋波，並持刀朝吳秋波胸腹部猛力突刺，吳秋波遭
    刺後，倒臥在新北市○○區○○路116 巷的馬路上，雖吳秋
    波以踢腿方式試圖阻止江茂義繼續攻擊，仍遭江茂義接續持
    刀朝其頸部至腹部間猛刺數刀，同日上午10時35分41秒，吳
    秋波掙扎起身試圖逃離現場，卻遭江茂義追上朝其背部猛刺
    而再次倒地，倒臥在地的吳秋波在地上不斷掙扎閃避，試圖
    避免再次遭江茂義持刀攻擊，但江茂義仍持刀慢慢逼近倒臥
    在地的吳秋波，並俯身持刀朝吳秋波上半身猛刺，同日上午
    10 時35 分56秒，倒臥在地之吳秋波已奄奄一息無法移動身
    體，江茂義仍繼續持刀朝吳秋波上半身猛刺，同日上午10時
    36分8 秒至同日上午10時36分19秒，江茂義起身觀察倒臥在
    地的吳秋波有無動靜，並以手搖晃吳秋波的身體，見吳秋波
    毫無反應，始攜帶尖刀走入新北市○○區○○路二段116 巷
    4 號樓梯間，因倒臥血泊中的吳秋波，頭部與左手仍有輕微
    擺動的跡象，江茂義察覺後，即從新北市○○區○○路116
    巷4 後樓梯間走向吳秋波，持刀劃向吳秋波的脖子，再行離
    開，吳秋波因遭江茂義持刀砍刺共20刀而受有如附表所示共
    計24處銳器傷，其中左右背部各一處刺傷，由上往下，由後
    往前，各自往右往左刺入兩側肺臟，引起大量出血、兩肺扁
    塌及兩側氣血胸，終導致出血性休克及呼吸衰竭而當場死亡
    。嗣因吳秋波之女在新北市○○區○○路二段116 巷4 號2
    樓陽台目睹吳秋波倒臥血泊中，仍繼續遭江茂義持刀砍刺，
    而報警處理，經警據報到達現場，逮捕江茂義，並在停放於
    新北市○○區○○路二段116 巷4 號樓梯間的腳踏車菜籃內
    ，扣得江茂義所有而供殺人犯罪所用之尖刀1 支，始獲上情
    。
二、案經吳秋波之配偶劉翠錦、吳秋波之女吳昱訴由新北市政
    府警察局中和第一分局移送臺灣板橋地方法院檢察署檢察官
    偵查起訴。
    理  由
一、本判決所引用之證據資料（詳後引用之各項證據），其中係
    屬傳聞證據部分，縱無刑事訴訟法第159 條之1 至第159 條
    之4 或其他規定之傳聞證據例外情形，因被告江茂義及其辯
    護人於本院準備程序中均表示不爭執證據能力（見本院卷第
    45頁），且於本院審判期日，復均未聲明異議，本院審酌卷
    內並無事證顯示各該陳述之作成時、地與週遭環境，有何致
    令陳述內容虛偽、偏頗之狀況後，均認為適當，依刑事訴訟
    法第159 條之5 第2 項之規定，為傳聞法則之例外，應有證
    據能力。
二、訊據被告對於上揭時、地，持扣案之尖刀1 支殺害被害人吳
    秋波，被害人並因而死亡之事實，供承不諱（見本院卷第14
    頁反面、第44頁反面、第63頁），核與證人即告訴人吳昱
    、到場關切之里長辦公室人員簡正吉之證述情節相符，並有
    診斷證明書、相驗屍體證明書、檢驗報告書、新北市政府警
    察局中和第一分局現場勘察報告（含蒐證照片54張）、法務
    部法醫研究所鑑定報告書各1 份附卷可稽，復有被告所有而
    供其殺死被害人之尖刀1 支扣案可憑，堪予認定。而頸部、
    胸部、腹部與背部，均為人體的要害，若以利器對之砍刺即
    有致命危險，此為眾所周知之事，以被告身為成年人之知識
    與生活經驗，自難諉為不知，而被害人遭被告持尖刀砍刺之
    部位，除附表編號12至編號15所示之手部傷勢，可能係因被
    害人試圖與被告爭奪扣案之尖刀而遭被告持刀割傷外，均集
    中在人體致命部位之頸部、胸部、腹部，且被害人所受如附
    表所示之銳器傷，其中左右背部各一處刺傷，由上往下，由
    後往前，各自往右往左刺入兩側肺臟，引起大量出血、兩肺
    扁塌及兩側氣血胸，終導致出血性休克及呼吸衰竭而當場死
    亡，此有前述法務部法醫研究鑑定報告書1 份在卷可憑（見
    臺灣板橋地方法院檢察署【下稱板橋地檢署】100 年度相字
    第722 號卷第140 頁至第147 頁），是被告持刀砍刺被害人
    之身體部位，均為人體的要害，且依前述法務部法醫研究所
    依解剖顯示被害人體表之傷勢走向和路徑，認定被害人遭被
    告持扣案之尖刀切開和刺入共20刀，而經本院當庭勘驗案發
    當日之現場監視錄影光碟結果，顯示被告以突襲方式刺殺被
    害人，致被害人倒地後，仍持續持刀猛刺倒臥在地之被害人
    ，一直到被害人全身無法動彈，被告並以手搖晃被害人身體
    ，確認被害人已無反應，始離開現場，事後並於發現被害人
    頭部與左手仍有擺動之跡象，即持刀返回現場切割被害人頸
    部一節，則有本院100 年10月5 日審判筆錄與錄影光碟擷取
    照片共114 張附卷可佐（見本院卷第63頁至第64頁反面、第
    73 頁 至第129 頁），以被告持刀刺殺或切割被害人的刀數
    達20刀之多，顯非單僅於給予被害人教訓，且被害人遭刺殺
    之部位均為人體的要害，且被告於被害人倒地且無法動彈時
    ，仍繼續持刀刺殺，足認被告持刀攻擊被害人之初，自始即
    有置被害人於死之故意，要屬無疑。參以，證人簡正吉證稱
    ：伊詢問被告是兄弟，何必下手如此之重，被告即告知伊，
    伊長期受吳秋波的欺負，就是要吳秋波死等語（見板橋地檢
    署100 年度偵字第14080 號偵查卷第53頁、第90頁至第91頁
    ），以及告訴人吳昱證稱：伊從陽台觀看時，被害人已倒
    臥在地，被告在旁來回觀察，看見被害人手還會抽動，即持
    刀繼續砍刺被害人，後來被告就在樓梯間，伊擔心下樓會遭
    被告刺殺，所以不敢下樓救助被害人等語（見同上偵查卷第
    32頁），倘若被告確無殺死被害人之意思，應無可能明白向
    簡正吉表示要致被害人於死，且被告長期對吳秋波一家人存
    有敵意，以致告訴人吳昱目睹父親遭人刺殺攻擊，仍不敢
    下樓救援，益證被告確具有殺死被害人之故意。又被告係因
    被害人曾使用其居住的新北市○○區○○路二段116 巷4號
    地下室，而向被害人索取電費遭拒，且有感於被害人一家人
    對其不尊重，而萌生殺人犯意，業據被告於偵查及本院審理
    中供稱：「我當時的意識是清楚的，我是一時衝動才殺了他
    ，我會一時衝動的原因是因為我替他代繳一筆7000元的電費
    ，我跟他討，他不給我就算了，還打我，我一時衝動，才會
    刺他」、「我要向他要」、「我要向他要7200元，他叫我去
    找所有的親戚過來，他就踹我一腳，我受傷就刺他幾刀」、
    「他們一家人走路經過我，臉都是往旁邊看，仇恨才會越來
    越深，當天我問他7200元電費，他說叫舅舅來，我聽到就火
    大就衝過去，為什麼欠7200元還要叫舅舅出來」等語綦詳（
    見板橋地檢署100 年度偵字第14080 號偵查卷第26頁、本院
    卷第44頁反面、第71頁），核與告訴人劉翠錦證稱：被害人
    偶而會至被告居住的地下室裁剪衣服，被告因此要求被害人
    應支付電費，要求支付的電費金額7200元，被害人即以先前
    曾無償提供房屋供被害人居住使用超過20年，從未跟被告索
    取租金與水電費，被告卻要向其索取電費，怎麼說得過去等
    語（見本院卷第45頁反面），大致相符，亦堪認定。至於被
    告辯稱其向被害人索取7 千多元之電費，遭被害人拒絕，被
    害人並因而先出手毆打其，以致其一時衝動持刀刺殺被害人
    部分，因本院勘驗案發當日之監視錄影光碟結果，顯示被害
    人甫從駕駛之營業小客車開門下車之際，即遭被告持刀猛刺
    ，此有本院100 年10月5 日審判筆錄1 份在卷可證（見本院
    卷第63頁），足認被害人係在毫無防備之下遭被告持刀突襲
    ，根本未曾與被告交談，或以手毆打或腳踹方式攻擊被告，
    是被告前揭辯稱：係因被害人先動手對伊攻擊，伊始一時衝
    動持刀刺殺被害人云云，顯係卸責之詞，要無可採。從而，
    本案事證明確，被告上揭持刀殺害被害人之犯行，洵堪認定
    ，應依法論科。
三、論罪科刑：
  (一)按家庭暴力者，謂家庭成員間實施身體或精神上不法侵害之
    行為；又家庭暴力罪者，謂家庭成員間故意實施家庭暴力行
    為而成立其他法律所規定之犯罪；家庭暴力防治法第2 條第
    1 項、第2 項分別定有明文。被告與被害人之間為旁系血親
    二親等之兄弟關係，已據被告供承在卷，是被告與被害人之
    間具有家庭暴力防治法第3 條第4 款之身分關係，而被告持
    刀殺害被害人，乃對家庭成員間實施身體上不法侵害之行為
    ，即為家庭暴力防治法第2 條第1 項之家庭暴力，且構成刑
    法上之殺人罪，惟因家庭暴力防治法之上開規定並無罰則之
    規定，是以應僅依刑法殺人罪之規定予以論罪科刑。故核被
    告所為，係犯刑法第271 條第1 項之殺人罪。
  (二)本案係經告訴人吳昱持手機門號0000000000號撥打110 報
    警，經警抵達現場將被告逮捕到案一節，業據告訴人吳昱
    證稱：伊撥打兩通110 報警，被告並未離開現場，伊待警察
    到場，始行下樓，下樓時，被告已遭警察以手銬銬住等語（
    見板橋地檢署100 年度偵字第14080 號偵查卷第5 頁反面、
    第32頁、本院卷第65頁反面），並有新北市政府警察局中和
    第一分局刑事案件移送書、告訴人吳昱所持0000000000號
    之通聯紀錄各1 份在卷可憑（見板橋地檢署100 年度偵字第
    14080 號偵查卷第1 頁、第50頁），而堪認定。告訴人吳昱
    雖於撥打110 報案時，僅告知被害人遭殺害之地點，並未
    明確陳述行兇者即為被告，此據告訴人吳昱陳稱在卷（見
    本院卷第65頁反面），但警方據報即已得知犯罪行為人在現
    場，且日後得透過報案者指證犯罪行為人，以查悉犯罪嫌疑
    者為何人，被告單純在警方到場後，接受逮捕，並不符自首
    之要件，附此敘明。
  (三)本院審酌案發當日被害人駕車返家，甫停妥車輛，即遭被告
    從後掩至持刀襲擊，顯示被告事先早即備妥用以行兇之尖刀
    ，且被害人的體型相較與被告，顯得高大，此有前述監視錄
    影畫面擷取照片可證（見本院卷第73頁至第129 頁），且依
    告訴人劉翠錦證稱：案發之前，被告曾有持剪刀與木棍攻擊
    被害人之紀錄，其中持剪刀攻擊被害人之那一次，因被害人
    閃過而僅劃破左臂衣服，被告即躲進房間，緊閉房間的門，
    另被告持木棍攻擊被害人時，被害人本能揮舞手臂，被告遭
    揮倒在地而大喊救命等語（見本院卷第45頁反面），顯示被
    害人因相較於被告，佔有體力優勢，若正面與被害人發生肢
    體衝突，被告縱使持有器具，未必能取得有利形勢，因而被
    告於案發當日趁被害人開車下門而來不及防備之際，持刀猛
    刺被害人，致使被害人不支倒地，足認被告對於持刀刺殺被
    害人一事，早有預謀，並非一時衝動或一時失慮而頓起殺意
    。依被告之陳述，其與被害人為親兄弟，引發彼此之嫌隙在
    於被害人不肯支付電費7,200 元，並且被害人一家對其不夠
    尊重，已如前述，姑不論被告主張被害人應支付其7,200 元
    的電費有無根據，或其請求之金額是否過於誇張，此種金錢
    上的糾紛，本得尋理性溝通方式為之，且不論是金錢上的糾
    葛或不滿被害人與其家屬對其態度之問題，均無使用暴力手
    段解決之必要。詎被告絲毫未顧念與被害人之手足情誼，竟
    因以前述之小小恩怨，即持刀突襲被害人後，見被害人受創
    倒地，仍不放過，繼續持刀猛力砍刺致死，合計共計砍刺20
    刀，手段兇殘，令人髮指，對被害人家庭造成難以抹滅之傷
    痛，所生危害難以彌補，且其在光天化日的巷道上，持刀剝
    奪被害人之生命，嚴重危害社會治安，惡性重大，迄今仍未
    對被害人家屬為賠償，以彌補自己所造成之損害，未見其悔
    悟之心，原應處以極刑，惟念及被告前無犯罪之前科紀錄，
    有臺灣高等法院被告前案紀錄表1 份在卷可佐，素行尚可，
    被告犯後業已坦承犯行等一切情狀，認檢察官具體求刑無期
    徒刑，尚屬適當，爰量處如主文所示之刑，並依法宣告褫奪
    公權終身。
  (四)扣案之尖刀1 支，為被告所有，且供其殺人所用之物，業經
    被告供明在卷，爰依刑法第38條第1 項第2 款宣告沒收。
據上論斷，應依刑事訴訟法第299 條第1 項前段、刑法第271 條
第1 項、第37條第1 項、第38條第1 項第2 款，判決如主文。
本案經檢察官黃睦涵到庭執行職務。
中    華    民    國   100    年    10    月    27    日
               刑事第六庭  審判長法  官  胡堅勤
                                 法  官  盧軍傑
                                 法  官  高增泓
以上正本證明與原本無異。
如不服本判決應於收受判決後10日內向本院提出上訴書狀，並應
敘述具體理由。其未敘述上訴理由者，應於上訴期間屆滿後20日
內向本院補提理由書(均須按他造當事人之人數附繕本)「切勿逕
送上級法院」。
                                 書記官  林政良
中    華    民    國   100    年    10    月    27    日
附錄本判決論罪科刑法條：
刑法第271條
殺人者，處死刑、無期徒刑或 10 年以上有期徒刑。
前項之未遂犯罰之。
預備犯第 1 項之罪者，處 2 年以下有期徒刑。
附表：
  ┌──┬───────────────────────────┐
  │編號│                 傷                   勢              │
  ├──┼───────────────────────────┤
  │ 1  │鼻尖、上唇人中、下唇到下頦處有一條斷續之切傷，傷口長共│
  │    │約10公分，距頭頂12到22公分處，約在中線處，走向呈12點鐘│
  │    │和6 點鐘方向，創底斜面在右側，深約1 公分，由右往左，由│
  │    │前往後，造成局部軟組織出血。                          │
  ├──┼───────────────────────────┤
  │ 2  │前頸正中偏右有一條1.7 公分長之刺傷，距頭頂27公分處，中│
  │    │中線右側1.5 公分處，走向呈2 點鐘和8 點鐘方向，創底斜面│
  │    │在下方，刺入右側胸鎖乳突肌肉內，深約6.7 公分，由下往上│
  │    │，由左往右，由前往後，與體表水平面約成25度角，造成局部│
  │    │肌肉軟組織出血。                                      │
  ├──┼───────────────────────────┤
  │ 3  │右頸翼鎖骨上部有一條6.5公分長之刺傷，距頭頂24.5到28.5 │
  │    │公分處，中線右側9.5 到12公分處，定向呈1 點鐘和7 點鐘方│
  │    │向，貫穿右頸肌肉群，但未傷及右總頸動脈，穿出上背部近後│
  │    │頸處，貫穿創徑長約13公分，由下往上，由右往左，由前往後│
  │    │，與體表水平面約成70度角，造成肌肉軟組織出血（此傷應為│
  │    │第22號傷口的刀刃刺入傷口）。                          │
  ├──┼───────────────────────────┤
  │ 4  │右前胸壁乳上部有一條4公分長之刺傷，距頭頂37到40.5 公分│
  │    │處，中線右側14到16公分處，走向呈l 點鐘和7 點鐘方向，刺│
  │    │入右胸壁肌肉軟組織內，未刺入右胸腔內，深約12公分，由下│
  │    │往上，由右往左，由前往後，與體表水平面約成60度角，造成│
  │    │肌肉軟組織出血。                                      │
  ├──┼───────────────────────────┤
  │ 5  │右前胸壁乳下近胸骨部有一條2.5 公分長之刺傷，距頭頂47公│
  │    │分處，中線右側4.5 到7 公分處，走向呈3 點鐘和9 點鐘方向│
  │    │，刺入右胸壁肌肉軟組織內，未刺入右胸腔內，深約4.5 公分│
  │    │，水平走向，由右往左略往後，與體表水平面約成20度角，造│
  │    │成肌肉軟組織出血。                                    │
  ├──┼───────────────────────────┤
  │ 6  │左前胸壁乳上近胸骨部有一條6公分長的刺傷，距頭頂35.5到4│
  │    │0.5 公分處，中線左側5.5 到9 公分處，走向呈l 點鐘和7 點│
  │    │鐘方向，創底斜面在左下方，刺入左胸壁肌肉軟組織內，經左│
  │    │鎖骨下方進入左頸根深處，未刺入左胸腔內，深約12.5公分，│
  │    │由下往上，由前往後略往右，與體表水平面約成40 度角，造 │
  │    │成肌肉軟組織出血。                                    │
  ├──┼───────────────────────────┤
  │ 7  │左前胸壁近乳部有一條1.5 公分長之刺傷，距頭頂41到42公分│
  │    │處，中線左側9 到10公分處，走向呈11點鐘和5 點鐘方向，創│
  │    │底斜面在左下方，刺入左胸壁肌肉軟組織內，未刺入左胸腔內│
  │    │，深約1.5 公分，由下往上，由左往右，由前往後，造成局部│
  │    │肌肉軟組織出血。                                      │
  ├──┼───────────────────────────┤
  │ 8  │左側胸壁有一條3公分長之刺傷，距頭頂46公分處，中線左側1│
  │    │8 到21公分處，走向呈3 點鐘和9 點鐘方向，刺入左側胸壁肌│
  │    │肉軟組織內，未刺入左胸腔內，深約4 公分，水平走向，由前│
  │    │往後近似垂直刺入，造成局部肌肉軟組織出血。            │
  ├──┼───────────────────────────┤
  │ 9  │左側胸壁近腋下部有一條2.5 公分長之刺傷，距頭頂38公分處│
  │    │，中線左側23.5到25.5公分處，走向呈2 點鐘和8 點鐘方向，│
  │    │創底斜面在上方，刺入左側胸壁肌肉軟組織內，未刺入左胸腔│
  │    │內，深約6 公分，由上往下，略往後略往右，造成局部肌肉軟│
  │    │組織出血。                                            │
  ├──┼───────────────────────────┤
  │10  │左上腹部有一條1.5 公分長之刺傷，距頭頂54公分處，中線左│
  │    │側3 到4公分處，走向呈10點鐘和4 點鐘方向，刺入腹壁肌肉 │
  │    │軟組織內，未刺入腹腔內，深約2 公分，由上往下，由前往後│
  │    │，由左往右，造成局部肌肉軟組織出血。                  │
  ├──┼───────────────────────────┤
  │11  │上腹部有一條5公分長之刺傷，距頭頂56.5 公分處，中線處附│
  │    │近，走向呈3 點鐘和9 點鐘方向，創底斜面在下方，刺穿腹壁│
  │    │刺入腹腔內，穿過肝臟左葉，刺入十二指腸內，深約12公分，│
  │    │由下往上，由前往後，由左往右，與體表水平面約成45度角，│
  │    │造成局部腹腔內積血。                                  │
  ├──┼───────────────────────────┤
  │12  │右中指第二指節指腹有一條2公分長之切傷（應為防禦傷）。 │
  ├──┼───────────────────────────┤
  │13  │右手掌心近腕處有一條6.5公分長之斜行切傷，深度為3.5公分│
  │    │，切斷部分肌肉和肌腱（應為防禦傷）。                  │
  ├──┼───────────────────────────┤
  │14  │右手腕有一處削切傷形成3.5乘1.5公分之皮瓣（應為防禦傷）│
  │    │。                                                    │
  ├──┼───────────────────────────┤
  │15  │右手腕皮瓣切割傷上方另有一處2.5公分長之淺切劃傷（應為 │
  │    │防禦傷）。                                            │
  ├──┼───────────────────────────┤
  │16  │左上臂內側近腋下有一條1.2公分長之刺傷，周圍皮膚有瘀血 │
  │    │，貫穿左上臂肌肉軟組織，貫穿創徑長約6.5 公分，造成肌肉│
  │    │軟組織出血（此傷應為第20號傷口的刀刃穿出傷口）。      │
  ├──┼───────────────────────────┤
  │17  │左上臂內側近肘窩處有一條2.5 公分長之刺傷，為貫穿左前臂│
  │    │和左上臂肌肉軟組織的刺傷末端損傷，左上臂部分貫穿創徑長│
  │    │約4 公分，創徑表面皮膚有瘀血，造成局部肌肉軟組織出血（│
  │    │此傷應為第18號傷口的刀刃穿出傷口）。                  │
  ├──┼───────────────────────────┤
  │18  │左手肘窩有一條8.5公分長之斜行刺切傷，為貫穿左前臂和左 │
  │    │上臂肌肉軟組織的刺傷中間損傷，左前臂部分貫穿創徑長約6 │
  │    │公分，左上臂部分貫穿創徑長約4 公分，造成肌肉軟組織出血│
  │    │（此傷應為第19號傷口的刀刃穿出傷口和第17號傷口的刀刃刺│
  │    │入傷口）。                                            │
  ├──┼───────────────────────────┤
  │19  │左前臂外側有一條12.5公分長之斜行刺切傷，近腕側創角有拖│
  │    │刀痕，為貫穿左前臂和左上臂肌肉軟組織的刺傷前端損傷，左│
  │    │前臂部分貫穿創徑長約6 公分，造成肌肉軟組織出血（此傷應│
  │    │為第18傷口的刀刃刺入傷口）。                          │
  ├──┼───────────────────────────┤
  │20  │左上臂外側近肩部有一條3.2公分長之刺傷，貫穿左上臂肌肉 │
  │    │軟組織，貫穿創徑長約6.5 公分，造成肌肉軟組織出血（此傷│
  │    │應為第16號傷口的刀刃刺入傷口）。                      │
  ├──┼───────────────────────────┤
  │21  │右小腿內側有一處削切傷形成4乘4公分之皮瓣，距頭頂133.5 │
  │    │到137.5公分處。                                       │
  ├──┼───────────────────────────┤
  │22  │上背部近後頸處有一條0.5 公分長之刺傷，距頭頂24公分處，│
  │    │中線右側2 公分處，走向呈11點鐘和5 點鐘方向，貫穿右頸肌│
  │    │肉群，貫穿創徑長約13公分，由下往上，由右往左，由前往後│
  │    │，造成肌肉軟組織出血（此傷應為第3 號傷口的刀刃穿出傷口│
  │    │ ）。                                                 │
  ├──┼───────────────────────────┤
  │23  │右背部有一條3公分長之刺傷，距頭頂37公分處，中線右側4.5│
  │    │公分處，走向呈10點鐘和4 點鐘方向，刺入背部肌肉，穿過右│
  │    │後第7 肋間軟組織，刺入右肺，深約4 公分，由上往下，由右│
  │    │往左，由後往前，與體表水平面約成60度角，造成右胸腔氣血│
  │    │胸，尚有600 毫升的血塊和血水積存，右肺扁塌，部分肺葉實│
  │    │質內出血。                                            │
  ├──┼───────────────────────────┤
  │24  │左背肩胛部外側有一條4 公分長之刺傷，距頭頂35公分處，中│
  │    │線左側12公分處，走向呈3 點鐘和9 點鐘方向，刺入背部肌肉│
  │    │，穿後左後第7 肋間軟組織，刺入左肺，深約7 公分，由上往│
  │    │下，由左往右，由後往前，與體表水平面約成45度角，造成左│
  │    │胸腔氣血胸，尚有150 毫升的血塊和血水積存，左肺扁塌，部│
  │    │分肺葉實質內出血。                                    │
  └──┴───────────────────────────┘